【裁判字號】    98,台上,1784
【裁判日期】    980402
【裁判案由】    違反槍砲彈藥刀械管制條例
【裁判全文】
最高法院刑事判決            九十八年度台上字第一七八四號
上  訴  人  甲○○
選任辯護人  劉衡慶律師
            何宗翰律師
上列上訴人因違反槍砲彈藥刀械管制條例案件，不服台灣高等法
院中華民國九十八年二月五日第二審判決（九十七年度上訴字第
四八八四號，起訴案號：台灣台北地方法院檢察署九十七年度偵
字第五七三一號），提起上訴，本院判決如下：
    主  文
上訴駁回。
    理  由
按刑事訴訟法第三百七十七條規定，上訴於第三審法院，非以判
決違背法令為理由，不得為之。是提起第三審上訴，應以原判決
違背法令為理由，係屬法定要件。如果上訴理由書狀並未依據卷
內訴訟資料，具體指摘原判決不適用何種法則或如何適用不當，
或所指摘原判決違法情事，顯與法律規定得為第三審上訴理由之
違法情形，不相適合時，均應認其上訴為違背法律上之程式，予
以駁回。本件原判決認定上訴人甲○○持有具殺傷力之改造手槍
一支及非制式子彈六發，嗣於民國九十七年二月二十三日晚間攜
至台北市○○○路○段四八０號「欣利歌唱坊」旁防火巷，夥同
由童淑珍所邀集之十餘名姓名年籍不詳者，與林迪龍、覺新典、
馬思廣等七、八人互毆時，因臉部受傷而自知不敵，即取出該改
造手槍朝地面射擊子彈一發，以嚇阻林迪龍等人之攻擊（恐嚇部
分未經起訴），經警據報到達現場，認上訴人涉有重嫌並予策動
出面說明，上訴人始於同月二十五日晚間持該改造手槍及其內五
發子彈，向台北市政府警察局信義分局小隊長黃文秋投案等情，
因予維持第一審判決，依想像競合犯之例，從一重論處上訴人持
有可發射子彈具有殺傷力之改造手槍（累犯）罪刑，駁回其在第
二審之上訴，已詳敘認定犯罪事實之依據及憑以認定之理由。對
於上訴人坦承因遭毆傷乃開槍嚇阻對方，嗣後攜帶扣案槍、彈向
警投案等情，而否認持有該槍、彈，辯稱：伊於混亂中遭某不知
名黑衣男子持槍威脅，為求自保，遂奮力搶下該槍枝云云，及證
人童淑珍、劉博皇、楊玉堂所為迴護或附和上訴人上開辯解之陳
述，認為均難採信，亦依證人林迪龍、覺新典、馬思廣於警詢及
偵審之證述及查證所得心證，加以指駁說明。再就上訴人主張其
係向黃文秋自首，應依槍砲彈藥刀械管制條例第十八條第一項減
輕或免除其刑乙節，原判決則依證人黃文秋證述於案發後依「欣
利歌唱坊」會計所稱上訴人遭毆打之事、路人告知持槍者之身高
、及詢問在場之林迪龍、覺新典、馬思廣結果，已懷疑係上訴人
開槍，並即請童淑珍聯絡上訴人到案等情，認定上訴人係於警方
發覺犯本案之罪後，逾二日始向黃文秋投案，並非自首，自無該
條項之適用。從形式上觀察，原判決並無違背法令之情形。上訴
意旨但憑己見，以原審不採楊玉堂所述，謂有證據上理由不備之
違法，並再事爭執其為自首，指摘原判決適用法則不當云云，核
係就原審採證認事職權之適法行使及原判決理由業已明白論敘之
事項，任意指摘，顯與法律規定得為第三審上訴理由之違法情形
，不相適合。本件上訴違背法律上之程式，應予駁回。又本院既
從程序上駁回上訴，上訴人提出診斷證明書影本，自無從審酌，
附此敘明。
據上論結，應依刑事訴訟法第三百九十五條前段，判決如主文。
中    華    民    國  九十八  年    四    月    二    日
                      最高法院刑事第十庭
                          審判長法官  花  滿  堂
                                法官  黃  正  興
                                法官  陳  東  誥
                                法官  林  錦  芳
                                法官  洪  昌  宏
      本件正本證明與原本無異
                                      書  記  官
中    華    民    國  九十八  年    四    月    六    日
                                                      V


司法院資訊處製作；財團法人民間司法改革基金會備份。
